# 可供出售金融资产

提问人：1123050994@ 时间：2020-05-18 18:20:00
请教陈版主
A企业 1998 年购买了上市公司股票，后续因为A企业注销，直接成立了一家新公司（实际还是A，人员、业务都美没有发生变化），但是工商没有变更过来，在证券交易所的开户名称也没有变更过来，导致后续无法进入该证券户。
1 、目前状态是否属于受限股票？在目前状态下，是否还在可供出售金融资产核算？每个资产负债表日是否确认公允价值变动？
2 、可供出售金融资产产生的公允价值变动，是否确认递延所得税资产或者负债？

回答人：chenyiwei
1 、建议向中登公司函证，以及咨询律师意见，确定本企业的股东地位是否获得法律承认，以及要将其解锁出售需办理的程序和需提交的证据（如当年A企业的改制文件、新设企业的变更登记资料）等，确定其办理过户和实现出售是否存在重大不确定性，以及合理预计需发生的成本。
2 、可供出售金融资产产生的公允价值变动，如为正数的，应确认递延所得税负债；如为负数的，在确保该项可抵扣暂时性差异在可预见的未来很可能转回且预计转回时可获得足够多应纳税所得额的前提下，可确认递延所得税资产。